【裁判字號】    99,小上,46
【裁判日期】    990610
【裁判案由】    損害賠償
【裁判全文】
臺灣臺北地方法院民事裁定              99年度小上字第46號
上  訴  人  乙○○
被  上訴人  甲○○
上列當事人間請求損害賠償事件，上訴人對於中華民國99年2 月
3 日本院新店簡易庭98年度店小字第1217號第一審小額民事判決
，提起上訴，本院裁定如下：
    主  文
上訴駁回。
第二審訴訟費用新臺幣壹仟伍佰元由上訴人負擔。
    理  由
一、按對於小額程序之第一審裁判之上訴，非以其違背法令為理
    由，不得為之；又提起上訴，上訴狀內應記載上訴理由，表
    明原判決所違背之法令及其具體內容，暨依訴訟資料合於該
    違背法令之具體事實，民事訴訟法第436 條之24第2 項、第
    43 6條之25分別定有明文。且所謂違背法令，依同法第436
    條之32第2 項準用第468 條、及第469 條第1 款至第5 款規
    定，即依同法第468 條規定，判決不適用法規或適用不當者
    ，為違背法令；依同法第469 條規定，判決有該條所列第1
    款至第5 款情形之一者，為當然違背法令。是當事人提起上
    訴，如以同法第469 條所列第1 至5 款為理由時，其上訴狀
    或理由書應表明該判決有合於各該條款規定情形之具體內容
    ，及係依何訴訟資料合於該違背法令之具體事實。如依同法
    第468 條規定，以原判決有不適用法規或適用法規不當為理
    由時，其上訴狀或理由書應表明該判決所違背之法令條項，
    或有關判例、解釋字號，或成文法以外之習慣或法理等及其
    具體內容，暨係依何訴訟資料合於該違背法令之具體事實。
    上訴狀或理由書如未依上述方式表明，或其所表明者顯與上
    開法條規定不合時，即難認為已合法表明上訴理由，其上訴
    自非合法。又小額事件之上訴程序，並未準用同法第469 條
    第6 款規定，因之，判決不備理由或理由矛盾不得為小額事
    件上訴第二審之理由。
二、本件上訴意旨略以：被上訴人於民國98年5月15日上午8時許
    駕駛車牌號碼5686-KL自用小客車，沿106縣道乙線由坪林往
    深坑方向緊靠山壁駕車行駛，而上訴人騎乘之CWK-993重型
    機車則屬外緣上坡車，依道路交通管理處罰條例第46條第2
    款及第3款、第95條第1項、第100條第2款及第3款規定，被
    上訴人自當禮讓上訴人優先通過，惟被上訴人捨此未為，致
    發生交通事故，足徵本件車禍之肇事責任應屬被上訴人。又
    上訴人於原審曾具狀答辯，並提起反訴，惟原審判決對於上
    訴人之答辯隻字未提，亦未就上訴人提起之反訴為准駁，原
    判決實有已受請求事項未予判決之判決違背法令之情形等語
    。經查，綜觀上訴人所執之前揭上訴理由，並未指出原判決
    依何訴訟資料有合於違背法令之具體事實，而僅係就原審法
    院取捨證據、認定事實之職權行使，指摘其為不當，此實未
    具體說明原審判決有何不適用法規或適用法規不當之情形，
    亦未揭示該法規之條項或其內容，及合於民事訴訟法第469
    條所列各款之事實，要難認對原審判決有如何違背法令情事
    已為具體之指摘，揆諸前揭說明，自不得謂已合法表明上訴
    理由。再者，上訴人所執原審判決有未採納及未記載其主張
    之情形，惟揆諸首開說明，民事訴訟法第469 條第6 款「判
    決不備理由或理由矛盾」所列事由，並非屬小額事件之上訴
    理由。末就上訴人所指其曾於原審提出反訴，惟原審未就其
    提出之反訴為准駁等情，然查上訴人於原審言詞辯論程序中
    陳稱：「答辯事實及理由詳今日庭呈反訴狀所載。今日所提
    為答辯狀，非對原告提出告訴。」等語（見原審卷第32頁）
    ，足見上訴人雖具狀提起反訴，然實僅就原告起訴意旨為答
    辯，並非提起反訴，原審未就此為准駁，尚無已受請求事項
    未予判決之判決違背法令情形，上訴人此部分主張，洵無可
    採。從而，上訴人提起本件上訴，為不合法，應予駁回。
三、本件第二審上訴費用為新台幣1,500 元，爰依民事訴訟法第
    4 36條之32第1 項準用同法第436 條之19第1 項規定，茲確
    定本件上訴之訴訟費用額如上所示金額。
四、據上論結，本件上訴為不合法，爰依民事訴訟法第436 條之
    32第1 項、第2 項、第444 條第1 項前段、第436 條之19第
    1 項、第95條、第78條，裁定如主文。
中    華    民    國    99    年    6     月    10    日
                  民事第六庭審判長法  官   朱漢寶
                                  法  官   吳定亞
                                  法  官   蔡和憲
上為正本係照原本作成。
本裁定不得再抗告。
中    華    民    國    99    年    6     月    15    日
                                  書記官   廖素芳

司法院資訊處製作；財團法人民間司法改革基金會備份。
